臺灣桃園地方法院刑事判決　　　　　　 94年度簡上字第196號
上　訴　人
即　被　告　甲○○　男　32歲.
上列被告因偽造文書等案件，經本院以93年度桃簡字第1849號，
中華民國94年4 月18日第一審判決（檢察官聲請簡易判決處刑案
號：93年度偵字第11696 號），被告不服上訴，本院第二審合議
庭判決如下：
    主  文
上訴駁回。
    事  實
一、被告甲○○前於民國八十九年間，因偽造文書、贓物等案件
    ，經本院以八十九年度訴字第一八０八號判決，各處有期徒
    刑九月、五月，定執行刑一年，提起上訴後，經台灣高等法
    院以九十三年度上訴字第三九五四號判決上訴駁回，緩刑五
    年確定（仍在緩刑期間）；詎仍不知警惕，竟夥同姓名年籍
    不詳綽號「阿強」之我國籍成年男子，共同意圖為自己不法
    之所有、行使偽造私文書之概括犯意聯絡，先於九十三年七
    月十九日十九時三十二分前某時，由綽號「阿強」者，在桃
    園縣某不詳處所，交付「牛頭牌五號素食沙茶醬（二百五十
    公克單罐）」之國際條碼（已經公訴檢察官更正為非偽造）
    ，及偽造潤泰創新國際股份有限公司（以下簡稱潤泰公司）
    依習慣表示商品製造廠商、貨品種類及價格之「日本海鮮素
    」國際條碼各一張予甲○○，甲○○旋於九十三年七月十九
    日十九時三十二分許，持綽號「阿強」事先交付之上開「牛
    頭牌五號素食沙茶醬」條碼、偽造之「日本海鮮素」條碼各
    一張，前往址設桃園縣八德市○○路○段一四八號潤泰創新
    國際股份有限公司八德分公司（下稱大潤發八德店），將「
    牛頭牌五號素食沙茶醬」〈每盒單價新台幣（下同）六十二
    元〉條碼換貼於單價較高之「牛頭牌沙茶醬一號大桶」（每
    桶單價四百零五元）上，偽造之「日本海鮮素」（每盒單價
    七十二元）條碼，則換貼於單價較高之「烹大師鰹魚調味粉
    」（每盒單價三百零九元）上，隨即拿取「牛頭牌沙茶醬一
    號大桶」十二桶、「烹大師鰹魚調味粉」六盒至櫃臺結帳，
    再以上開貼有「牛頭牌五號素食沙茶醬」國際條碼、偽造之
    「日本海鮮素」國際條碼之貨品，交由不知情之櫃臺收銀員
    以讀碼機讀取，使櫃臺收銀員陷於錯誤，以低價結算而交付
    上開貨品，得手後，於九十三年七月二十日，在桃園市○○
    路與三民路交岔路口處，交由綽號「阿強」者轉售圖利，甲
    ○○依約定，「牛頭牌沙茶醬一號大桶」每桶可獲得三百元
    ，「烹大師鰹魚調味粉」每盒可分得二百五十元，而行使上
    開準私文書，足以生損害於潤泰公司。綽號「阿強」者復於
    上開時間、地點再次交付甲○○「牛頭牌五號素食沙茶醬（
    二百五十公克單罐）」國際條碼及偽造潤泰公司之依習慣表
    示商品製造廠商、貨品種類之「日本海鮮素」國際條碼各一
    張，甲○○復承上開概括犯意，於九十三年七月二十一日二
    十一時許，再持綽號「阿強」交付之上開「牛頭牌五號素食
    沙茶醬」條碼、偽造之「日本海鮮素」條碼各一張，前往上
    開大潤發八德店，將「牛頭牌五號素食沙茶醬」條碼換貼於
    單價較高之「牛頭牌沙茶醬一號大桶」上，偽造之「日本海
    鮮素」條碼則換貼於單價較高之「烹大師鰹魚調味粉一公斤
    裝」上，隨即拿取「牛頭牌沙茶醬一號大桶」十二桶、「烹
    大師鰹魚調味粉一公斤裝」六盒至櫃臺結帳，再以上開貼有
    「牛頭牌五號素食沙茶醬（二百五十公克單罐）」國際條碼
    、偽造之「日本海鮮素」國際條碼之貨品，交由不知情之櫃
    臺收銀員以讀碼機讀取，使櫃臺收銀員陷於錯誤，以低價結
    算而交付上開貨品得手，而行使上開準私文書，足以生損害
    於潤泰公司，嗣於同日二十二時許，甲○○購得上開物品欲
    離開之際，為櫃員黃俊凱及賣場安管人員江武宗發覺後報警
    查獲，並扣得「阿強」所有供本件詐欺、行使偽造準私文書
    所用之「牛頭牌五號素食沙茶醬（二百五十公克單罐）」國
    際條碼及偽造之潤泰公司「日本海鮮素」國際條碼各一張。
二、案經桃園縣政府警察局八德分局移送台灣桃園地方法院檢察
    署檢察官聲請簡易判決處刑。
    理  由
一、被告甲○○經傳訊未到案。訊據被告於原審訊問時坦承：有
    於上揭時地，以將「牛頭牌五號素食沙茶醬」條碼換貼於單
    價較高之「牛頭牌沙茶醬一號大桶」上，另以「日本海鮮素
    」條碼則換貼於單價較高之「烹大師鰹魚調味粉」上，二次
    拿取「牛頭牌沙茶醬一號大桶」十二桶、「烹大師鰹魚調味
    粉一公斤裝」六盒至櫃臺結帳等情不諱，惟矢口否認有行使
    偽造文書犯行，辯稱：「阿強」係伊所杜撰，另上開條碼係
    「阿財」所交付，並非偽造云云。惟查：
  (一)上揭犯罪事實，業據被告於警詢及檢察官偵查時坦承不諱，
    且就案內證據之證據能力並不爭執，核與證人即大潤發八德
    店店員黃俊凱、證人即大潤發八德店安全管理課課員江武宗
    於檢察官偵訊、原審審理中證述之情節相符，並有贓物認領
    保管單一紙、大潤發八德店統一發票二紙、送貨單四紙、「
    牛頭牌五號素食沙茶醬」、偽造「日本海鮮素」國際條碼二
    紙、貨品照片二張、現場錄影帶二捲附卷可稽。
  (二)再扣案之上開「牛頭牌五號素食沙茶醬」條碼及「日本海鮮
    素」條碼經本院原審分別送請好帝一食品有限公司（下稱好
    帝一公司）及潤泰公司鑑定，「牛頭牌五號素食沙茶醬」條
    碼為真正，而「日本海鮮素」條碼則係偽造，有好帝一公司
    九十三年十二月二十三日好字第九三０三九號函及潤泰公
    司九十四年一月三日第九四一０三號函各一紙在卷可憑，被
    告辯稱「日本海鮮素」條碼係真正云云，尚非可採。
  (三)又被告於警詢及偵查中均一致供稱條碼係綽號「阿強」交付
    伊等語，惟於原審審理時則先改稱：條碼是伊從賣場裡面拿
    的，伊用手將小瓶之標籤撕下，再換貼到大瓶上云云；繼又
    改稱：標籤係伊從別家店撕下來云云；嗣再改稱：標籤係伊
    友人「阿財」交付伊云云，前後所供顯有矛盾。且該「日本
    海鮮素」條碼既係偽造，則該標籤絕無可能係從正常店家或
    合法管道取得，應以被告於警、偵訊中所述綽號「阿強」交
    付伊等語為可採。又被告坦承：伊將上揭詐騙所得沙茶醬大
    桶、調味粉交付與「阿強」，每桶、每盒各可獲得三百元、
    二百五十元等語屬實（偵卷第三七頁參照），是以本件被告
    與「阿強」二人應屬共同犯罪，為共同正犯已明。
  (四)綜上，被告所辯，委無可採；是其本件確有行使偽造準私文
    書、詐欺取財等行為，事證明確，犯行堪以認定，應予依法
    論科。
二、按商品上之條碼，係表示商品製造廠商、型號及價格之標誌
    ，乃表示一定用意之證明，依刑法第二百二十條規定，應以
    文書論。核被告甲○○所為，係犯刑法第二百十六條、第二
    百十條之行使偽造私文書罪，及同法第三百三十九條第一項
    之詐欺取財罪。原審以被告所犯為上開條項之罪，其與綽號
    「阿強」成年男子間，互有犯意聯絡及行為分擔，依刑法第
    二十八條，均為共同正犯。被告二次行使偽造私文書，及詐
    欺取財犯行，均時間緊接，犯罪構成要件相同，顯係各基於
    概括之犯意反覆為之，均應依連續犯規定分別論以一罪，並
    均加重其刑。被告所犯行使偽造私文書、詐欺取財間，有方
    法、結果之牽連關係，應從較重之行使偽造私文書罪處斷。
    並審酌被告素行不佳，犯罪情節，及被告犯罪之動機、目的
    、手段、所生危害並犯罪後態度，及已與被害人達成民事和
    解，賠償差價等一切情狀，量處如主文所示之刑；另扣案之
    「牛頭牌五號素食沙茶醬（二百五十公克單罐）」國際條碼
    及偽造潤泰公司之「日本海鮮素」國際條碼各一張，均為共
    犯「阿強」所有，供本件犯罪所用之物，業據被告於警、偵
    訊中供明在卷，併依刑法第三十八條第一項第二款規定宣告
    沒收。核其認事用法，尚無違誤，量刑亦屬妥適，原判決應
    予維持。
三、本件被告聲明不服上訴後，未具理由，亦不到庭陳述，核其
    上訴，並無理由，應予駁回。又本件被告經合法傳喚，無正
    當理由不到庭，依刑事訴訟法第三百七十一條規定，爰不待
    其陳述逕行判決，附此敘明。
據上論斷，應依刑事訴訟法第455 條之1 第3 項、第371條、第
364 條、第368 條，判決如主文。
本案經檢察官洪景明到庭執行職務。
中　　華　　民　　國　　94　　年　　7 　　月　　26　　日
                  刑事第四庭  審判長法  官  陳世宗
                                    法  官  蘇昭蓉
                                    法　官　李昆南
以上正本證明與原本無異。
本件不得上訴。
                                    書記官  郭中明
中　　華　　民　　國　　94　　年　　7　　月　　26 　　日
